# 委托技术开发并应用到固定设备上账务处理

提问人：那片天空 05020502 时间：2020-06-09 20:28:00
我公司与某教授签订委托技术开发合同，需将一项技术应用（常见的技术）到固定设备上，由税局代发技术服务费，设备有教授委外制造。该笔费用作为研发支出完成后资本化，还是作为预付账款核算，验收合格后转入固定资产？若直接作为固定资产，税局代发的技术服务费是否有影响？

回答人：chenyiwei
建议首先对照《瑞华研究 2010 ～ 2019 汇编》之“问题1-2-4（外包的开发活动的相关支出的资本化问题）”、“问题1-2-5（关于委托开发的技术能否资本化的问题）”，合理区分该交易属于研发外包还是外购技术。
另外要考虑除了在该设备上使用该技术以外，本企业日后还有无可能单独将该技术对外转让、对外投资、授权他人使用，或者使用该技术制造其他同类设备等。
如果本企业只能通过该教授委外制造的设备使用该技术，则该无形资产不具有可辨认性，只能将相关支出一并计入固定资产价值，不单独确认研发支出或者无形资产。只有在满足可辨认性标准的前提下，进一步区分外购技术还是研发外包才是有意义的。